【裁判字號】    96,交易,765
【裁判日期】    970104
【裁判案由】    公共危險
【裁判全文】
臺灣士林地方法院刑事判決             96年度交易字第765號
公  訴  人  臺灣士林地方法院檢察署檢察官
被      告  甲○○
                    臺北縣八里.
上列被告因公共危險案件，經檢察官提起公訴（96年度偵字第
11183號），本院判決如下：
    主  文
甲○○服用酒類，不能安全駕駛動力交通工具而駕駛，累犯，處
有期徒刑柒月。
    事  實
一、甲○○前曾多次犯服用酒類，不能安全駕駛動力交通工具而
    駕駛之公共危險罪，經本院分別以92年士交簡字第1880號判
    處拘役35日，以93年度士交簡字第951 號判處有期徒刑4 月
    ，以96年度士交簡字第1004號判處有期徒刑5 月，其中以93
    年度士交簡字第951 號判處有期徒刑4 月部份並於94年11月
    14日易科罰金執行完畢。詎其仍不知悔改，明知服用酒類將
    導致不能安全駕駛動力交通工具，卻仍於96年8 月19 日10
    時許，在臺北縣淡水鎮○○街某處飲用啤酒及烈酒後，已達
    不能安全駕駛動力交通工具之程度，仍駕駛車牌號碼CHG-
    087 號重型機車返家，於同日12時50分許行經臺北縣淡水鎮
    ○○路與水源街1 段處，為警攔檢盤查，經員警檢測其呼氣
    酒精濃度高達每公升0.99毫克，始查悉上情。
二、案經臺北縣政府警察局淡水分局報告臺灣士林地方法院檢察
    署檢察官偵查起訴。
    理  由
一、訊據被告甲○○，矢口否認有上揭犯行，辯稱：伊於路邊攤
    喝完酒後，只是牽著機車，還沒騎上機車，就被警察捉了云
    云，惟查上揭事實，業據證人即當時取締之警員乙○○於本
    院審理時結證稱：「當時我在執行勤務，從水源街一段左轉
    到原德路40號的丁字路口，我騎巡邏機車，看被告騎乘摩托
    車迎面而來，他臉紅紅的，就請他靠邊停車，熄火，我在他
    身旁有聞到很濃的酒味，我問他有無喝酒，被告說有，他說
    他剛買茶葉，我就請他把車停下，另由我騎乘被告機車載他
    ，我同事在後跟隨，回去所內製作筆錄。」、「（問：從你
    迎面看到被告騎乘機車時起，他騎乘機車的時間約有多久？
    ）我從對面約十公尺就看到被告騎乘機車，他滿臉通紅，我
    回轉追他，他又騎約二十公尺才被我攔下。」、「（問：你
    有無看到被告牽著機車在走的情形？）從我看到被告到攔下
    他舉發，都沒看到他牽著機車在走的情形。」、「（問：
    你攔下被告時，有無叫被告熄火？）有，我請被告靠邊停車
    還有熄火。」等語甚詳，足證當時被告確是於騎乘機車行進
    中被警察攔下，被告辯稱：伊只是牽著機車，還沒騎上機車
    ，就被警察捉了云云，不足採信。又被告被帶回警局，檢測
    其呼氣酒精濃度高達每公升0.99毫克，有酒精測定紀錄表、
    刑法第185 條之3 案件測試觀察紀錄表、汽機車駕駛人酒後
    生理協調平衡檢測紀錄表各1 紙附於偵查卷可參，查酒精對
    人體之影響程度，當呼氣酒精濃度達每公升0.5 毫克時，將
    影響駕駛，當呼氣酒精濃度達每公升0.75毫克時，將造成思
    考、個性及行為改變，當呼氣酒精濃度達每公升1.0 毫克時
    ，將造成中度中毒而有步態不穩、噁心嘔吐、精神混惑不清
    晰等症狀，此有行政院國軍退除役官兵輔導委員會臺北榮民
    總醫院88年8 月5 日（88）北總內字第26868 號函1 份附於
    本院卷可資佐證，而被告飲酒後呼氣酒精濃度經檢測為每公
    升0.99毫克，堪認被告之生理狀況已受酒精相當程度之影響
    ，注意力及反應能力降低，其駕駛能力受影響，不足以應付
    駕駛交通工具之各種狀況，其駕駛行為將對其他用路人造成
    一般之危險性，被告確因服用酒類而不能安全駕駛動力交通
    工具，本件事證明確，被告犯行堪以認定，應依法論科。
二、按被告行為後，刑法第185 條之3 業於97年1 月2 日修正公
    佈，其中罰金刑部份提高為15萬元以下，而修正前之罰金刑
    部份則為3 萬元以下，修正後之規定，並未有利於被告，爰
    依刑法第2 條第1 項前段之規定，適用修正前刑法第185 條
    之3 規定。核被告所為，係犯修正前刑法第185 條之3 服用
    酒類，不能安全駕駛動力交通工具而駕駛罪。又被告有如事
    實欄所載之犯罪科刑及執行情形，此有臺灣高等法院被告前
    案紀錄表在卷可按，其係於受有期徒刑之執行完畢後，5 年
    內故意再犯本件有期徒刑以上之罪，為累犯，應依刑法第47
    條第1 項之規定加重其刑。爰審酌被告前已有服用酒類，不
    能安全駕駛動力交通工具而駕駛之公共危險前科3 次，此次
    被查獲時呼氣酒精濃度為每公升0.99毫克，及被告之品行、
    智識、犯後又未見反躬自省，仍一再飾詞狡辯，毫無悔悟等
    一切情狀，量處如主文所示之刑，以示懲儆。
據上論斷，應依刑事訴訟法第299 條第1 項前段，刑法第2 條第
1 項前段、修正前刑法第185 條之3 、第47條第1 項，刑法施刑
法第1 條之1 ，判決如主文。
本案經檢察官翁偉倫到庭執行職務
中    華    民    國    97    年    1     月    4     日
                  刑事第一庭法  官  賴邦元
以上正本證明與原本無異。
如不服本判決，應於收受送達後10日內向本院提出上訴書狀，其
未敘述上訴之理由者並得於提起上訴後20日內向本院補提理由書
（均須按他造當事人之人數附繕本）。
                            書記官  游育慈
中    華    民    國    97    年    1     月    4     日
參考法條：
修正前刑法第185條之3
服用毒品、麻醉藥品、酒類或其他相類之物，不能安全駕駛動力
交通工具而駕駛者，處一年以下有期徒刑、拘役或三萬元以下罰
金。


司法院資訊處製作；財團法人民間司法改革基金會備份。
